# 可转债发行费用

提问人：dfkdnks 时间：2021-01-30 19:33:09
陈版您好！
想请教一个关于可转债验资报告的发行费用范围界定的问题：其中的信息披露费，如果发行人跟报刊的信息披露合同签的是涵盖未来 2 年的信息披露，打包价一共xx元，我们应该如何认定其中有多少可以界定为验资报告中的发行费用呢？
另外债券的发行费用的界定我没有找到明确的依据，是否可以同样参照IPO或者发行权益性证券的发行费用的范围来界定？
感谢！

回答人：chenyiwei
1 、由于无法明确识别信息披露费所针对的具体披露信息，故该项信息披露费均不作为发行费用处理。
2 、一般可以。根据CAS 22(2017)第三十三条的规定：“交易费用，是指可直接归属于购买、发行或处置金融工具的增量费用。增量费用是指企业没有发生购买、发行或处置相关金融工具的情形就不会发生的费用，包括支付给代理机构、咨询公司、券商、证券交易所、政府有关部门等的手续费、佣金、相关税费以及其他必要支出，不包括债券溢价、折价、融资费用、内部管理成本和持有成本等与交易不直接相关的费用”。